【裁判字號】    96,小上,41
【裁判日期】    970218
【裁判案由】    損害賠償
【裁判全文】
臺灣高雄地方法院民事裁定              96年度小上字第41號
上  訴  人  博愛新象管理委員會
法定代理人  丙○○
訴訟代理人  林春華律師
            黃見志律師
被  上訴人  乙○○
訴訟代理人  甲○○
上列當事人間請求損害賠償事件，上訴人對於民國96年8 月7 日
本院高雄簡易庭96年度雄小字第5271號民事判決提起上訴，本院
裁定如下：
    主  文
上訴駁回。
第二審訴訟費用新台幣壹仟伍佰元由上訴人負擔。
    理  由
一、按對於小額程序之第一審判決提起上訴，非以其違背法令為
    理由，不得為之；又所謂判決違背法令，乃指判決不適用法
    規或適用不當，而有民事訴訟法第469 條所列第1 款至第5
    款事由時，其判決當然為違背法令；另依上訴意旨足認上訴
    為無理由者，得不經言詞辯論為之，並應為駁回之判決，民
    事訴訟法第436 條之24第2 項、第436 條之32第2 項準用第
    468 條及第469 條第1 款至第5 款（同條第6 款「判決不備
    理由或理由矛盾」則不在準用之列）、第436 條之29第2 款
    、第449 條第1 項分別定有明文。又當事人於第二審程序不
    得提出新攻擊或防禦方法，亦為同法第436 條之28前段所明
    定，故上訴人如於上訴後提出新攻擊或防禦方法，上訴審法
    院自不得予以審酌。
二、上訴意旨略以：民國88年間，高雄市○○區○○街83號6樓
    房屋大樓頂樓公共平台發生漏水情形時，上訴人已與全城建
    設公司達成協議，以新台幣（下同）100,000 元處理修繕事
    宜，依當時協調結果，被上訴人可獲得5,000 元之補助，然
    被上訴人並未前來領取，已視同放棄，原審判決未審查和解
    成立後之法律效力，違背民法第737 條之規定，有判決不適
    用法規之違法。又判決理由完全未說明和解成立後受賠償之
    一方未領取賠償金，事後是否得另行起訴請求超過和解金額
    之賠償金？及其法律依據為何？再者，被上訴人之損害賠償
    請求權亦已逾2 年時效而消滅，原審未察即為實體判決，亦
    顯有判決不適用法令之違法，爰依法提起本件上訴，聲明請
    求廢棄原判決，並駁回被上訴人第一審之訴等語。
三、經查：
(一)、上訴意旨指摘原審違背民法第737 條之規定，未予審查被上
    訴人與全城建設公司成立之和解效力，有判決不適用法規之
    違法云云。然原審業以「依被告（即上訴人）所提之漏水問
    題處理內容及公告之內容觀之，係被告與全城建設公司就被
    告公寓大廈漏水問題所為之協調內容及公告，尚不得以此即
    認有拘束原告之效力」等語，認定被上訴人與全城建設公司
    之協調內容，效力不及於上訴人。是以，被上訴人起訴請求
    上訴人損害賠償，自無援引民法第737 條認定非協調效力所
    及之上訴人與被上訴人間損害賠償事件之必要。上訴人指摘
    原審有判決不適用法規之違法，自無可採。
(二)、上訴意旨另指摘原審判決理由未記載和解成立後受賠償之一
    方未領取賠償金，事後是否得另行起訴請求超過和解金額之
    賠償金，及其法律依據為何云云。然民事訴訟法第436 條之
    32第2 項準用第468 條及第469 條第1 款至第5 款，同條第
    6 款「判決不備理由或理由矛盾」並不在準用之列，上訴人
    指摘原審並未說明理由提起上訴，上訴已不合法。況且，原
    審業以：被上訴人與全城建設公司之協調內容效力不及於上
    訴人，且依協調內容被上訴人未領取補助款僅係放棄該次「
    受補助」之權利，並不能因此免除上訴人事後修繕頂樓公共
    平台之義務，被上訴人依據公寓大廈管理條例第10條第2項
    及民法第184 條第1 項前段規定請求上訴人給付新台幣（下
    同）98,000元之損害賠償等語為由說明之，上訴意旨所指摘
    顯屬無據。
(三)、上訴意旨另以：被上訴人原審之請求已逾請求權時效云云，
    然依民事訴訟法第436 之28規定，上訴人於第二審程序中原
    即不得再行提出新攻擊或防禦方法，是縱上訴人主張被上訴
    人之損害賠償請求權已罹於請求權時效屬實，然此既係上訴
    人上訴後始行提出之新防禦方法，本院亦無從再為審酌。綜
    上，依上開說明，本件上訴為不合法，應予駁回。
四、末按於小額訴訟之上訴程序，法院為訴訟費用之裁判時，應
    確定其費用額，民事訴訟法第436 條之19第1 項、第436 條
    之32第1 項規定甚明。查本件第二審訴訟費用為新台幣1,50
    0 元，依上開規定，應由上訴人負擔之，附此敘明。
五、結論：依民事訴訟法第436 條之32第2 項、第444 條第1 項
    、第95條、第78條，裁定如主文。
中    華    民    國    97    年    2     月    18    日
                  民事第一庭    審判長法  官  朱玲瑤
                                      法  官  劉惠娟
                                      法  官  陳宛榆
上開正本係照原本作成。
本裁定不得抗告。
中    華    民    國    97    年    2     月    18    日
                                      書記官  林慧君


司法院資訊處製作；財團法人民間司法改革基金會備份。
